最　高　行　政　法　院　裁　定
　　　　　　　　　　　　　　　　　　 94年度裁字第02524號
抗　告　人　乙○○
　　　　　　甲○○
上列抗告人與相對人臺北市政府間因公寓大廈管理條例事件，對
於中華民國93年10月21日臺北高等行政法院93年度訴字第2349號
裁定提起抗告，本院裁定如下︰
　　主  文
抗告駁回。
抗告訴訟費用由抗告人負擔。
　　理  由
一、按抗告法院認抗告為不合法或無理由者，應為駁回抗告之裁
    定。
二、本件抗告意旨略謂：抗告人提起行政訴訟，原是對抗告人所
    有房屋之屬性是國民住宅，應受國民住宅條例規定之管理與
    保障而為爭執，並非是為撤銷基河一期各現有組織管理委員
    會報備證明，其只是一種手段而非提起行政訴訟之原旨，臺
    北市政府主管機關規避抗告人申請為行政處分，刻意防止行
    政訴訟之權利，尚有未合。
三、原法院係以：抗告人於93年9月29日向相對人所屬建築管理
    處陳情請予以撤銷麥帥新城Ｄ、Ｅ、Ｆ三區管理委員會之報
    備證明，相對人以92年11月25日府工建字第09221175000號
    函復以「．．．二、有關來函質疑．．．等，茲據麥帥新城
    Ｄ、Ｅ、Ｆ三區管理委員會92年11月3日來函略以：『有關
    報備會議記錄有小部分差異，是紀錄打字過程疏忽，及核算
    比例過程有少許誤差，經建管處要求補件時更正，並無所謂
    內容有重大不實之處。』．．．。另依公寓大廈管理組織申
    請報備處理原則第3點申請應備文件：(一)申請書。．．．
    。另查公寓大廈管理委員會申請報備書申請事項內載：『．
    ．．二、本申請案僅係申請主管機關依公寓大廈管理組織申
    請報備處理原則規定同意發給報備證明，申請人如有偽造文
    書、侵害他人權利等情事，由申請人依法負其責任。』三、
    另質疑貴社區．．．，應屬國宅條例管理，而不應以公寓大
    廈管理條例列管備查乙案，經查係由本府國宅處於88年6月2
    日專案核准，有關本案將另函請國宅處依權責辦理逕復。．
    ．．」等語。查抗告人並非依法有權申請相對人撤銷其發給
    他人之報備證明，故前述抗告人之陳情事件，並不構成依法
    申請之案件，相對人之答覆不生准駁之效力，且系爭函文之
    內容又僅係就抗告人陳情事項所為之事實說明，及敘述相關
    規章之規定，核其性質為觀念通知，並無對外直接發生法律
    上效果，非屬行政處分，抗告人自不得對之提起訴願及提起
    撤銷訴訟，因而駁回抗告人於原審之訴。
四、本院查：原審依前開理由駁回抗告人於原審之訴，經核並無
    不合。抗告人提起抗告時所述有關抗告人所有房屋之屬性是
    國民住宅，應受國民住宅條例規定之管理與保障一節，相對
    人業於前開函註明另函請相對人所屬國民住宅處依權責辦理
    逕復，非屬本函處理範圍，是本件與前開部分原屬無涉，抗
    告人以此為由，提起抗告，尚難認為有理由，應予駁回。
五、依行政訴訟法第104條、民事訴訟法第95條、第78條、第85
    條第1項前段，裁定如主文。
中　　華　　民　　國　　94　　年　　11　　月　　17　　日
                  第一庭審判長法  官　葉　振　權
                              法  官  陳  秀  美
                              法  官　劉　鑫　楨
                              法  官　吳　明　鴻
                              法  官　梁  松  雄
以  上  正  本  證  明  與  原  本  無  異
中　　華　　民　　國　　94　　年　　11　　月　　17　　日
　　　　　　　　　　　　　　　書記官　阮　桂　芬
